【裁判字號】    88,訴,602
【裁判日期】    890609
【裁判案由】    違反毒品危害防制條例
【裁判全文】
臺灣彰化地方法院刑事判決                          八十八年度訴字第六二號
    公  訴  人  臺灣彰化地方法院檢察署檢察官
    被      告  甲○○
右列被告因毒品危害防制條例案件，經檢察官提起公訴（八十八年度偵字第七五六三
號），及臺灣屏東地方法院檢察署檢察官函送併辦（八十九年度毒偵字第八九一號）
，本院判決如左：
    主      文
甲○○施用第一級毒品，累犯，處有期徒刑捌月，扣案海洛因壹包（淨重零點零捌公
克）、殘留海洛因之注射針筒壹支均沒收銷燬之；又連續施用第二級毒品，累犯，處
有期徒刑肆月。應執行有期徒刑壹年，扣案海洛因壹包（淨重零點零捌公克）及殘留
海洛因之注射針筒壹支均沒收銷燬之。
    事      實
一、甲○○於民國（下同）八十三年間因違反麻醉藥品管理條例案件，經臺灣屏東地
    方法院判處有期徒刑二月確定，並於八十四年二月六日易科罰金執行完畢，又於
    八十七年間因施用毒品，經本院判處免刑確定，仍不知悔改，復於八十七年八月
    二十八日在彰化縣埤頭鄉○○村○○路四十一號處，以注射針筒注射方式施用第
    一級毒品海洛因一次，又另行基於概括犯意，自八十七年七月中旬某日起至八十
    七年八月二十七日止，連續在彰化縣埤頭鄉○○村○○路四十一號，以火燒烤生
    煙之方式施用第二級毒品安非他命多次，嗣於八十七年八月二十九日為警查獲，
    並扣得海洛因一包（淨重０．０八公克）及殘留海洛因之注射針筒一支，經本院
    以八十七年度毒聲字第九四九號裁定送觀察、勒戒後，有繼續施用毒品之傾向。
二、案經彰化縣警察局二林分局報請臺灣彰化地方法院檢察署檢察官偵查起訴及屏東
    縣警察局內埔分局報請臺灣屏東地方法院檢察署檢察官函送併辦。
    理      由
一、訊據被告甲○○坦承右揭事實不諱，且被告於八十七年八月二十九日經採尿送驗
    結果呈甲基安非他命及嗎啡陽性反應，有彰化縣衛生局煙毒尿液檢驗成績書一份
    在卷可按，又扣案之白粉一包係海洛因，淨重０．０八公克，有法務部調查局鑑
    定通知書在卷可稽，另有扣案之海洛因一包及殘留海洛因之注射針筒一支可證。
    被告於八十七年間因施用毒品，經本院裁定送觀察、勒戒後，因無繼續施用毒品
    之傾向，經本院判處免刑確定後，又再犯毒品危害防制條例第十條之罪，經本院
    以八十七年度毒聲字第九四九號裁定送臺灣彰化看守所附設勒戒所觀察、勒戒後
    ，認有繼續施用毒品之傾向，此有本院免刑判決、裁定及該所證明書在卷可憑。
    本件事證明確，被告犯行堪以認定。
二、核被告所為，係犯毒品危害防制條例第十條第一項、第二項之施用第一級毒品及
    第二級毒品罪。其為供施用第一、二級毒品而前後持有第一、二級毒品之低度行
    為，已為施用之高度行為所吸收，均不另論罪。又被告先後多次施用第二級毒品
    之行為，時間緊接，犯罪構成要件相同，顯係基於概括犯意反覆為之，為連續犯
    ，應依刑法第五十六條之規定論以一罪，並加重其刑。又被告所犯上開二罪，犯
    意各別，行為互殊，應予分論併罰。查被告於八十三年間因違反麻醉藥品管理條
    例案件，經臺灣屏東地方法院判處有期徒刑二月確定，並於八十四年二月六日易
    科罰金執行完畢，其於五年內再犯有期徒刑以上刑之罪，為累犯，就施用第二級
    毒品部分應依法遞加重其刑。爰審酌被告犯罪之動機、甫經觀察勒戒後旋即再施
    用毒品及犯後坦承犯行等一切情狀，分別量處如主文所示之刑，並定其應執行之
    刑。扣案海洛因一包（淨重０．０八公克）及殘留海洛因之注射針筒一支（其殘
    留之海洛因已無法析離），均為查獲之毒品，併依法宣告沒收銷燬之。
三、臺灣屏東地方法院檢察署檢察官併辦意旨略以：被告基於概括犯意，於八十八年
    三月底至八十九年三月二十三日止，連續在屏東市區不特定場所，施用第一級毒
    品海洛因，嗣於八十九年三月二十三日為警查獲，並扣得海洛因粉末０．一公克
    （毛重）及注射針筒一支，此與前開起訴部分有連續犯之裁判上一罪關係，惟查
    ，被告於八十七年八月二十九日經本院八十七年度毒聲字第九四九號裁定送觀察
    、勒戒後，因有繼續施用毒品之傾向，經本院八十七年度毒聲字第一二八０號裁
    定令入戒治處所施以強制戒治一年，嗣因戒治已屆滿三月，成效經評定為合格，
    無繼續戒治之必要，經本院八十八年度毒聲字第七二一號裁定停止戒治，所餘戒
    治期間付保護管束，並於八十八年三月底出所，業據被告供明，復有本院前開裁
    定在卷可憑，被告因經評定為無繼續戒治之必要而停止戒治付保護管束，竟於出
    戒治所後之保護管束期間，再施用第一級毒品多次，難認被告於出所前後之施用
    毒品行為係基於概括犯意反覆為之，此與前開起訴經本院認定有罪部分既無連續
    犯之裁判上一罪關係，非起訴效力所及，本院無從併予審理，應退回併辦機關另
    行處理。
據上論斷，應依刑事訴訟法第二百九十九條第一項前段，毒品危害防制條例第十條、
第十八條第一項前段，刑法第十一條前段、第五十六條、第四十七條、第五十一條第
五款，判決如主文。
中      華      民      國       八十九     年       六    月     九    日
                                            法      官  林  慧  英
右正本證明與原本無異。
如不服本判決，應於判決送達後十日內，向本院提出上訴狀（須附繕本）。
                                            法院書記官  葉  春  涼
中      華      民      國       八十九     年       六    月    十二   日
毒品危害防制條例第十條：
施用第一級毒品者，處六月以上五年以下有期徒刑。
施用第二級毒品者，處三年以下有期徒刑。
毒品危害防制條例第十八條：
查獲之毒品及專供製造或施用毒品之器具，不問屬於犯人與否，均沒收銷燬之。但合
於醫藥或研究之用者，得不予銷燬。
前項合於醫藥或研究用毒品或器具之管理辦法，由法務部會同行政院衛生署定之。


司法院資訊處製作；財團法人民間司法改革基金會備份。
